# 求助chenyiwei老师：受托推送微信红包的收入确认

提问人：amwu88888 时间：2018-07-26 17:16:09
甲公司从事网络APP研究开发，目前研发一款X产品，通过该X产品付款可以帮助客户推送广告服务，比如有A餐饮企业，甲公司与A餐饮企业约定，每次有消费者来餐饮公司消费，若是通过X产品付款，都给出20%（具体比例由商家确认）的金额来做推广服务，通过现金红包的方式分次发送给消费者，发送红包的时候同时推送广告，但是甲公司会在20%的推广金额中收取10%的服务费，举例如下： 消费者张三在A餐饮企业消费 500 元，张三通过X产品支付消费款，X产品会将其中80%金额 400 元返回A餐饮企业，20%中的10%金额 10 元作为服务费，甲公司收取，20%中的90%金额 90 元作为现金红包的形式，和广告一起分批次发送给消费者。 （注：现金红包一经发出即送达至对方，不能再收回，不存在发出后对方接受不到的情况） 存在疑惑： 1 、甲公司应确认收入的金额为多少？甲公司收到现金红包 90 元时应如何记账？ 2 、现金红包个税由哪家公司代扣代缴？
1 、关于收入的问题，个人认为甲公司只需确认 10 元的服务费收入，对暂收的现金红包 90 元在其他应付款核算。
参考计学撮要 2011 对收入总额法还是净额法确认的描述： 一般认为，如果存在以下一种或数种情况，则企业自身被认定为交易的一方，从而需要按总额确认收入的可能性相对较大: (1) 根据所签订的合同条款，企业是首要的义务人，负有向顾客或用户提供商品或服务的首要责任，包括确保所提供的商品或服务可以被顾客或用户接受。 (2) 企业在交易过程中承担了一般存货风险，即存货所有权上的主要风险和报酬，例如标的商品或服务的价格变动风险、滞销积压风险等。 (3)企业能够自主决定所交易的商品和服务的价格；或者能够改变所提供的商品和服务，或者自行提供其中的部分服务。 (4) 企业承担了信用风险。 如果不存在上述任一情形，则企业处于代理人地位，按所获取的佣金净额确认收入的可能性相对较大。如果存在以下情况，可能表明企业处于代理人地位，应按净额法确认收入: ① 根据所签订的合同条款，首要义务人是供应商而不是本企业。 ② 企业在交易中赚取的报酬是事先确定的，或者是固定收益(无论向顾客或用户收取的价款为多少)，或者是按确定比例计算。 ③ 企业不承担信用风险。
因为对于拿出多少金额作为现金红包推送由商家确认（A餐饮企业），甲公司只是按固定比例收取服务费，不能自主决定，也不是支付的义务人。
但是在实务中，商家认为红包推送是由甲公司执行，商家直接将钱支付给了甲公司，所以甲公司应该将商家的这部分成本开票给商家，即甲公司要全部确认收入。 （在实际业务中，甲公司代发了大量现金微信红包，若甲公司全额确认收入，全额开票，微信红包无进项税抵扣，开票将产生巨大的税务成本，对甲公司业务产生重大影响）
2 、个人认为红包个税由商家代扣代缴 根据(税总函〔 2015 〕 409 号)规定，微信现金红包属于偶然所得，按20%缴纳个税， 个人所得税代扣代缴义务人为应纳税所得支付人，红包实际是由商家支付，所以商家应是代扣代缴义务人。

回答人：chenyiwei
会计上赞同按净额法，只确认服务费收入，红包按代收代付处理；税务问题建议咨询税务专业人士。

提问人：amwu88888 时间：2018-07-28 20:53:20
陈老师，还一个问题烦请帮忙指点解答。。。。A餐饮企业该笔业务应确认收入金额是多少？支付的微信红包金额冲减收入还是计入销售费用？ 跟朋友讨论有两种观点： 一种观点认为：最新的收入准则、第十四条 企业应当按照分摊至各单项履约义务的交易价格计量收入。交易价格，是指企业因向客户转让商品而预期有权收取的对价金额。企业代第三方收取的 款项以及企业预期将退还给客户的款项，应当作为负债进行会计处理，不计入交易价格。 《企业会计准则第 14 号-收入》应用指南 2018 第 65 页中提到“企业在向客户转让商品的同时，需要向客户或第三方支付对价的，应当将该应付对价冲减交易价格，但应付对价是为了自客户取得其他可明确区分商品的除外。这里的应付客户对价还包括可以抵减应付企业金额的相关项目金额，如优惠券、兑换券等。” 微信红包（现金微信红包可直接提现，因为现在许多消费者对优惠券和不可提现的红包都兴趣较低，所以采取现金红包推送广告）需要退还给消费者，而且后期也可以抵扣应付A餐饮企业的款项，所以，收入应该按净额 410 计量。 第二种观点： 发送微信红包和本次消费应作为两项交易，微信红包伴随广告在后期陆续推送给消费者，实际微信红包不可以在本次消费中抵扣，另外微信红包的主要目的是吸引顾客下次消费，起到销售推广的作用，所以收入应按 500 计量， 90 元微信红包计入销售费用。 个人倾向第二种观点

回答人：chenyiwei
第一种观点较为合理。